臺灣苗栗地方法院民事裁定
110年度家聲字第64號
聲  請  人  蔡采晴  

上列聲請人聲請交付法庭錄音光碟事件，本院裁定如下：
    主      文
一、聲請人於繳納費用後，准予交付本院110 年度婚字第67號事
    件110 年8 月6 日言詞辯論期日之法庭錄音光碟之法庭數位
    錄音光碟。
二、聲請人就前項所示法庭數位錄音光碟內容，不得散布、公開
    播送，或為非正當目的使用。
三、聲請費用由聲請人負擔。
　　理    由
一、當事人及依法得聲請閱覽卷宗之人，因主張或維護其法律上
    利益，得於開庭翌日起至裁判確定後6 個月內，繳納費用聲
    請法院許可交付法庭錄音或錄影內容，法院組織法第90條之
    1 第1 項前段定有明文。稽其修法意旨，良以法庭錄音或錄
    影內容為訴訟資料之一部分，為提升司法品質，增進司法效
    能，並參考行政程序法第46條第1 項但書規定，除有依法令
    得不予許可或限制聲請閱覽、抄錄或攝影卷內文書，或涉及
    國家機密或其他依法令應予保密之事項者，法院得限制交付
    法庭錄音或錄影內容外，允宜賦予當事人及依法得聲請閱覽
    卷宗之人，因主張或維護其法律上利益，得於開庭後相當期
    間內，繳納費用聲請法院許可交付法庭錄音或錄影內容，以
    維其訴訟權益。而所謂主張或維護法律上利益云者，舉凡核
    對更正筆錄、他案訴訟所需，或認法院指揮訴訟方式對其訴
    訟權益有影響之虞，欲用以保障其法律上利益等，均屬之，
    此觀司法院於同年8 月7 日修正發布之「法庭錄音錄影及其
    利用保存辦法」第8 條之修正說明即明（最高法院104 年度
    台抗字第648 號裁定意旨參照）。又當事人及依法得聲請閱
    覽卷宗之人，因主張或維護其法律上利益，聲請交付法庭錄
    音或錄影內容時，應敘明理由，由法院為許可與否之裁定；
    第1 項聲請經法院裁定許可者，每張光碟應繳納費用新臺幣
    50元；持有前開法庭錄音、錄影內容之人，就取得之錄音、
    錄影內容，不得散布、公開播送，或為非正當目的使用，法
    庭錄音錄影及其利用保存辦法第8 條第1 項、第3 項、第4
    項亦有明訂。
二、聲請意旨略以：聲請人蔡采晴係本院110年度婚字第67號離
    婚事件原告之代理人，因應110年度訴字第391號清償債務事
    件，聲請人經法官諭知負舉證責任，爰依法庭錄音及其利用
    辦法，聲請交付該法庭錄音光碟等語。
三、查本件聲請人為110年度婚字第67號離婚事件原告之代理人
    ，為依法得聲請閱覽卷宗之人，復已敘明聲請交付法庭錄音
    以維護其法律上利益之理由，核無不合，應予准許。惟聲請
    人依法就取得之法庭數位錄音光碟內容，不得散布、公開播
    送，或為非正當目的使用，併特予裁示以促其注意遵守。
四、依民事訴訟法第220 條規定，裁定如主文。
中　　華　　民　　國　　111 　年　　2 　　月　　14　　日
                     家事法庭     法  官　湯國杰
以上正本係照原本作成。
如對本裁定抗告須於裁定送達後10日內向本院提出抗告狀。
中　　華　　民　　國　　111 　年　　2 　　月　　14　　日
                                  書記官　廖翊含